【裁判字號】    99,審訴,1523
【裁判日期】    990531
【裁判案由】    毒品危害防制條例
【裁判全文】
臺灣高雄地方法院刑事判決            99年度審訴字第1523號
公  訴  人  臺灣高雄地方法院檢察署檢察官
被      告  甲○○
上列被告因毒品危害防制條例案件，經檢察官提起公訴（99年度
毒偵字第2354號），被告就被訴事實為有罪之陳述，經告知簡式
審判程序之旨，並聽取被告與公訴人之意見後，本院合議庭裁定
由受命法官獨任進行簡式審判程序，本院判決如下：
    主  文
甲○○施用第一級毒品，累犯，處有期徒刑捌月；扣案之注射針
筒壹支，沒收。
    事  實
一、甲○○前於民國88年間，因施用毒品案件，經本院裁定送觀
    察、勒戒，認無繼續施用毒品之傾向，而於88年7 月3 日觀
    察、勒戒執行完畢釋放，由臺灣高雄地方法院檢察署檢察官
    以88年度偵字第14082 號不起訴處分確定。另於79年間，因
    妨害風化案件，經本院以79年度易字第4450號判處有期徒刑
    10月，嗣經裁定減刑為有期徒刑5 月確定，又於80年間，因
    違反肅清煙毒條例案件，經本院以80年度訴字第440 號判處
    有期徒刑3 年2 月確定，兩案接續執行，於82年7 月9 日縮
    短刑期假釋出獄；因於假釋期間之83年間，因違反肅清煙毒
    條例案件，經本院以83年度訴字第1995號、84年度易字第62
    4 號，各判處有期徒刑3 年10月、7 月，嗣經裁定定應執行
    刑有期徒刑4 年3 月確定，而撤銷假釋，接續執行殘刑有期
    徒刑1 年5 月5 日，而於85年6 月7 日縮短刑期假釋出獄；
    復於假釋期間之85年、86年間，因違反麻醉藥品管理條例、
    偽造文書等案件，經本院以86年度簡上字第36號、以88年度
    訴緝字第118 號，各判處有期徒刑7 月、5 月確定，兩案接
    續執行，並撤銷假釋，接續執行殘刑有期徒刑3 年7 月4 日
    ，於91年4 月19日縮短刑期假釋出獄；再於假釋期間之93年
    間，因施用毒品案件，經本院以93年度訴緝字第212 號判處
    有期徒刑1 年確定，而撤銷假釋，接續執行殘刑有期徒刑1
    年5 月28日，並於96年度3 月17日縮短刑期執行完畢。詎甲
    ○○仍不知悔改，竟基於施用第一級毒品之犯意，於99年3
    月6 日中午12時許，在設於高雄市新興區○○○路「佰吉興
    遊藝場」廁所內，以將第一級毒品海洛因置入針筒內，摻水
    稀釋後，注射手肘靜脈血管之方式，施用第一級毒品海洛因
    1 次。嗣於同日下午2 時許，在上開遊藝場內，為警查獲，
    經徵得其同意採尿送驗結果呈嗎啡、可待因陽性反應，並扣
    得甲○○所有而供其施用第一級毒品海洛因所用之注射針筒
    1 支，始獲上情。
二、案經高雄市政府警察刑事警察大隊移送臺灣高雄地方法院檢
    察署檢察官偵查起訴。
    理  由
一、本件被告甲○○所犯係死刑、無期徒刑、最輕本刑為3 年以
    上有期徒刑以外之罪，其於準備程序中就被訴事實為有罪之
    陳述，經本院告知簡式審判程序之旨，並聽取公訴人及被告
    意見後，合議庭裁定由受命法官獨任進行簡式審判程序，合
    先敘明。
二、訊據被告對於上揭時、地，施用第一級毒品海洛因之事實，
    坦承不諱，而被告為警查獲所採之尿液檢體，經送高雄市立
    凱旋醫院以酵素免疫法及氣相層析質譜法檢驗結果，呈現嗎
    啡、可待因陽性反應，此有高雄市立凱旋醫院99年3 月29日
    濫用藥物尿液檢驗報告暨尿液檢體編號對照表（檢體編號：
    L5-99008號）各1 份附卷可稽，復有被告所有而供其施用第
    一級毒品海洛因所用之注射針筒1 支，扣案可憑，是被告施
    用第一級毒品之犯行，堪以認定，應予依法論科。
三、核被告所為，係犯毒品危害防制條例第10條第1 項之施用第
    一級毒品罪。被告持有第一級毒品後進而施用，其持有之低
    度行為應為施用之高度行為所吸收，故不另論其持有毒品罪
    。被告前因妨害風化、違反肅清煙毒條例案件等案件，經經
    法院分別判處有期徒刑10月（嗣經裁定減刑5 月）、3 年2
    月定，兩案接續執行，於82年7 月9 日假釋；又因違反肅清
    煙毒條例案件，經法院分別判處有期徒刑3 年10月、7 月，
    嗣經裁定定應執行刑有期徒刑4 年3 月，而撤銷假釋，接續
    執行殘刑有期徒刑1 年5 月5 日；再於假釋期間，因違反麻
    醉藥品管理條例、偽造文書等，經法院分別判處有期徒刑7
    月、5 月確定，兩案接續執行，並撤銷假釋，接續執行殘刑
    有期徒刑3 年7 月4 日，於91年4 月19日假釋；因於假釋期
    間再犯施用毒品案件，經法院判處有期徒刑1 年而撤銷假釋
    ，接續執行殘刑有期徒刑1 年5 月28日，並於96年度3 月17
    日執行完畢，有臺灣高等法院被告前案紀錄表1 份在卷可佐
    ，是被告於有期徒刑執行完畢後，5 年內故意再犯本件有期
    徒刑以上之罪，為累犯，應依法加重其刑。本院審酌被告前
    因施用毒品案件，經觀察、勒戒程序，由檢察官不起訴處分
    ，再因施用毒品案件，經法院判刑入獄執行，並執行完畢後
    ，仍不知悛悔，再次施用毒品自戕其身，顯然缺乏戒絕毒品
    之決心，惟念及被告坦承施用第一級毒品之事實，且其行為
    尚未害及他人，並斟酌被告之犯罪動機、手段，以及被告之
    智識程度等一切情狀，量處如主文所示之刑。扣案之注射針
    筒1 支，為被告所有，且係供被告犯本件施用第一毒品罪所
    用，已據被告自承在卷，爰依刑法第38條第1 項第2 款規定
    ，併予宣告沒收。
據上論斷，應依刑事訴訟法第273 條之1 第1 項、第299 條第1
項前段，毒品危害防制條例第10條第1 項，刑法第11條前段、第
47條第1 項、第38條第1 項第2 款，判決如主文。
本案經檢察官李英霆到庭執行職務。
中    華    民    國    99    年    5     月    31    日
                  刑事第十庭  法  官  高增泓
以上正本證明與原本無異。
如不服本判決，應於收受送達後10日內向本院提出上訴書狀。
中    華    民    國    99    年    5     月    31    日
                              書記官  王淑娟
附錄本判決論罪科刑法條全文：
毒品危害防制條例第10條
施用第一級毒品者，處6月以上5年以下有期徒刑。
施用第二級毒品者，處3年以下有期徒刑。

司法院資訊處製作；財團法人民間司法改革基金會備份。
